【裁判字號】    90,訴,425
【裁判日期】    900706
【裁判案由】    毒品危害防制條例
【裁判全文】
臺灣板橋地方法院刑事判決                            九十年度訴字第四二五號
    公  訴  人  臺灣板橋地方法院檢察署檢察官
    被      告  甲○○
右列被告因違反毒品危害防制條例案件，經檢察官提起公訴（九十年度毒偵字第四三
九號）及移送併辦（臺灣臺北地方法院檢察署九十年度毒偵緝字第四七號），本院判
決如左：
    主  文
甲○○連續施用第一級毒品，累犯，處有期徒刑拾月，如附表編號三及四所示之物均
沒收銷燬之，如附表編號七及八所示之物均沒收之；又連續施用第二級毒品，累犯，
處有期徒刑陸月，如附表編號一、二、五所示之物均沒收銷燬之，如附表編號六所示
之物沒收之；應執行有期徒刑壹年貳月，如附表編號一至五所示之物均沒收銷燬之，
如附表編號六至八所示之物均沒收之。
    事  實
一、甲○○（原姓名為江俊儒）曾於民國八十五年因違反麻醉藥品管理條例案件經本
    院判處有期徒刑三月，如易科罰金，以三百元折算一日確定，於八十五年十二月
    二十七日易科罰金執行完畢；又因施用第二級毒品安非他命，經檢察官聲請本院
    以八十七年度毒聲字第五二二號裁定送觀察、勒戒後，認無繼續施用毒品之傾向
    ，由臺灣板橋地方法院檢察署檢察官於八十七年八月廿九日以八十七年度偵字第
    一二四０九號處分不起訴確定；復因施用安非他命，經檢察官聲請本院以八十七
    年度毒聲字第一八六二號裁定送觀察、勒戒後，認無繼續施用毒品之傾向，由臺
    灣板橋地方法院檢察署檢察官於八十七年九月廿八日以八十七年度偵字第一九七
    六九號處分不起訴確定；再因施用安非他命，經檢察官聲請本院以八十七年度毒
    聲字第三五二七號裁定令入戒治處所施以強制戒治，且由檢察官提起公訴後，經
    本院於八十八年四月十三日以八十八年度易字第九一一號判決處有期徒刑五月，
    於八十八年五月十日確定，於八十八年十二月十一日執行完畢。詎甲○○猶不知
    悔改，基於施用第一級毒品海洛因之概括犯意，自八十九年十二月中旬某日起至
    九十年一月十二日止，在臺北縣土城市○○街四十號五樓第三室其住處內，以將
    海洛因與葡萄糖以一比零點五之比例混合後摻入香煙中點火吸用之方法，連續多
    次施用海洛因；復另行起意，基於施用第二級毒品甲基安非他命之概括犯意，自
    八十八年十二月十五日起至九十年一月十二日止，在上址住處，以將甲基安非他
    命置於玻璃球（非專供施用毒品之器具）內以火燒烤產生煙霧後吸用之方式，連
    續多次施用甲基安非他命。其間，甲○○於八十九年八月十一日晚上九時十分許
    ，在台北市○○○路與忠孝西路口為警查獲，並扣得如附表編號一所示之物（甲
    ○○於翌日經檢察官准予具保後釋放）；嗣於九十年一月十三日凌晨三時許，在
    台北縣土城市○○街四十二巷內為警查獲，並扣得如附表編號二所示之物，甲○
    ○再帶同警方至上址其住處起出如附表編號三至八所示之物及甲○○用以秤海洛
    因與葡萄糖之重量以便混和後施用之電子磅秤一台（屬甲○○其母開設之工廠所
    有）；檢察官因此聲請本院於九十年一月十三日以九十年度毒聲字第二三三號裁
    定令入戒治處所施以強制戒治一年。
二、案經臺北縣警察局板橋分局報請臺灣板橋地方法院檢察署檢察官偵查起訴，及臺
    北市政府警察局萬華分局報請臺灣臺北地方法院檢察署檢察官移送併辦。
    理  由
一、右揭事實，業據被告甲○○於本院審理時坦承不諱，並有如附表編號一至八所示
    之物及甲○○用以秤海洛因與葡萄糖之重量以便混和後施用之電子磅秤一台（屬
    甲○○其母開設之工廠所有）扣案可資佐證；如附表編號一所示之物經刑事警察
    局鑑定結果確係甲基安非他命，合計淨重五十三點八六公克，取樣共零點零九公
    克鑑定用罄，驗餘淨重共計五十三點七七公克，有刑事警察局九十年五月十八日
    鑑驗通知書一份在卷可按；如附表編號三所示之物經法務部調查局鑑定結果確係
    海洛因成分，合計淨重零點六二公克，有法務部調查局九十年二月十六日鑑定通
    知書影本一份在卷可稽；如附表編號二及五所示之物經法務部調查局鑑定結果確
    係甲基安非他命，附表編號二所示之甲基安非他命二包共淨重十六點一六公克（
    分別淨重十五點六二公克、零點五四公克），附表編號五所示之甲基安非他命一
    包淨重十點零九公克，有法務部調查局九十年三月三十日檢驗通知書一份在卷可
    憑；又被告於八十九年八月十一日為警查獲後所採尿液，經送請臺灣尖端先進生
    技醫藥股份有限公司檢驗結果，確認呈安非他命陽性反應，有該公司濫用藥物尿
    液檢測報告一紙附卷可稽；被告曾因施用第二級毒品安非他命，經檢察官聲請本
    院以八十七年度毒聲字第五二二號裁定送觀察、勒戒後，認無繼續施用毒品之傾
    向，由臺灣板橋地方法院檢察署檢察官於八十七年八月廿九日以八十七年度偵字
    第一二四０九號處分不起訴確定，復因施用安非他命，經檢察官聲請本院以八十
    七年度毒聲字第一八六二號裁定送觀察、勒戒後，認無繼續施用毒品之傾向，由
    臺灣板橋地方法院檢察署檢察官於八十七年九月廿八日以八十七年度偵字第一九
    七六九號處分不起訴確定；再因施用安非他命，經檢察官聲請本院以八十七年度
    毒聲字第三五二七號裁定令入戒治處所施以強制戒治，且由檢察官提起公訴後，
    經本院於八十八年四月十三日以八十八年度易字第九一一號判決處有期徒刑五月
    確定，有上開不起訴處分書、本院判決影本各一份及臺灣高等法院檢察署刑案紀
    錄簡覆表一份在卷可考；被告於九十年一月十三日經警查獲施用毒品後，經檢察
    官聲請本院於九十年一月十三日以九十年度毒聲字第二三三號裁定令入戒治處所
    施以強制戒治一年，亦有上開本院裁定正本一份在卷可憑。本案事證明確，被告
    犯行洵堪認定。
二、按海洛因及甲基安非他命分別屬第一級及第二級毒品，毒品危害防制條例第二條
    第二項第一款及第二款定有明文。被告三犯施用第一級毒品海洛因及第二級毒品
    甲基安非他命，核其所為係犯毒品危害防制條例第十條第一項之施用第一級毒品
    罪及同條第二項之施用第二級毒品罪；其持有海洛因及甲基安非他命之低度行為
    ，分別為施用之高度行為所吸收，均不另論罪；其先後多次施用海洛因及甲基安
    非他命之犯行，均時間緊接，方法相同，各觸犯構成要件相同之罪名，顯係基於
    概括之犯意為之，均為連續犯，應依刑法第五十六條之規定以一罪論並加重其刑
    ；起訴書雖僅記載被告自八十九年八月某日起至九十年一月十二日止施用甲基安
    非他命之犯行，惟被告自八十八年十二月十五日起施用甲基安非他命之行為既與
    之有連續犯之裁判上一罪關係，基於審判不可分之法則，自應併予論究；而移送
    併辦意旨認被告於八十九年八月十一日為警查獲持有安非他命，涉犯施用第二級
    毒品罪部分，屬於起訴書記載之犯罪事實範圍內。被告所犯上開二罪，犯意各別
    ，行為互異，應分論併罰。末查被告曾於八十五年因違反麻醉藥品管理條例案件
    經本院判處有期徒刑三月，如易科罰金，以三百元折算一日確定，於八十五年十
    二月二十七日易科罰金執行完畢，又因施用安非他命經本院於八十八年四月十三
    日以八十八年度易字第九一一號判決處有期徒刑五月確定，於八十八年十二月十
    一日執行完畢之事實，有卷附臺灣高等法院檢察署刑案紀錄簡覆表可按，其受有
    期徒刑執行完畢後五年以內再犯本案法定刑為有期徒刑之上開二罪，為累犯，均
    應依刑法第四十七條規定遞加重其刑。爰審酌被告犯罪之手段、施用海洛因及甲
    基安非他命之時間、迭次經觀察勒戒、強制戒治仍不知悔改，惟念其犯行係戕害
    自身，對社會治安尚非危害甚鉅，暨其犯罪後之態度等一切情狀，分別量處如主
    文所示之刑，並定其應執行之刑。
三、扣案如附表編號一至五所示之物，係查獲之毒品，均應依毒品危害防制條例第十
    八條第一項前段規定宣告沒收銷燬之；另扣案如附表編號六至八所示之物，其性
    質係以其他日用物品臨時替代使用之物，並非專門供作施用毒品之器具，惟屬被
    告所有、供犯本案所用之物，併依刑法第三十八條第一項第二款規定宣告沒收之
    。另扣案之上開電子磅秤一台，雖係被告用以秤海洛因與葡萄糖之重量以便混和
    後施用之物品（性質上非專供施用毒品之器具），惟屬被告之母開設之工廠所有
    ，而非被告所有，業據被告供明在卷，自不得宣告沒收。
據上論斷，應依刑事訴訟法第二百九十九條第一項前段，毒品危害防制條例第十條第
一項、第二項、第十八條第一項前段，刑法第十一條前段、第五十六條、第四十七條
、第五十一條第五款、第三十八條第一項第二款，判決如主文。
本案經檢察官許景森到庭執行職務。
中      華      民      國        九十      年     七    月     六      日
                                     臺灣板橋地方法院刑事第三庭
                                         法  官  樊  季  康
右正本證明與原本無異。
如不服本判決，應於判決送達後十日內，向本院提出上訴狀。
                                         書記官  馬  秀  芳
中      華      民      國        九十      年    七     月     六      日
附表：
┌──┬───────┬────────────┬──────────┐
│編號│名稱及數量    │應適用之法條            │備                註│
├──┼───────┼────────────┼──────────┤
│一  │甲基安非他命參│依毒品危害防制條例第十八│一、甲○○所有，供己│
│    │小包（驗餘共淨│條第一項前段宣告沒收銷燬│    施用而持有之毒品│
│    │重伍拾參點柒柒│之。                    │    。              │
│    │公克）。      │                        │二、原本共淨重伍拾參│
│    │  │                        │    點捌陸公克，刑事│
│    │              │                        │    警察局於鑑定時取│
│    │              │                        │    樣共計零點零玖公│
│    │              │                        │    克，已用罄。    │
├──┼───────┼────────────┼──────────┤
│二  │甲基安非他命貳│同右。                  │甲○○所有，供己施用│
│    │小包（共淨重拾│                        │而持有之毒品。      │
│    │陸點壹陸公克）│                        │                    │
│    │。            │                        │                    │
├──┼───────┼────────────┼──────────┤
│三  │海洛因伍小包（│同右。                  │同右。              │
│    │共淨重零點陸貳│                        │                    │
│    │公克）。      │                        │                    │
├──┼───────┼────────────┼──────────┤
│四  │海洛因殘渣袋伍│同右。                  │一、甲○○所有，供己│
│    │個。          │                        │    施用海洛因後剩餘│
│    │              │                        │    之物。          │
│    │              │                        │二、因殘渣袋所殘餘之│
│    │              │                        │    海洛因難以自殘渣│
│    │              │                        │    袋分離出來，故一│
│    │              │                        │    併宣告沒收銷燬之│
│    │              │                        │    。              │
├──┼───────┼────────────┼──────────┤
│五  │甲基安非他命壹│同右。                  │甲○○所有，供己施用│
│    │包（淨重拾點零│                        │而持有之毒品。      │
│    │玖公克）。    │                        │                    │
├──┼───────┼────────────┼──────────┤
│六  │玻璃球貳個。  │依刑法第三十八條第一項第│甲○○所有，供施用安│
│    │              │二款宣告沒收。          │非他命所用之物（非專│
│    │              │                        │供施用毒品之器具）。│
├──┼───────┼────────────┼──────────┤
│七  │摻食器貳支。  │同右。                  │甲○○所有，供施用海│
│    │              │                        │洛因所用之物（用以盛│
│    │              │                        │海洛因摻入香煙內之工│
│    │              │                        │具，非專供施用毒品之│
│    │              │                        │器具）。            │
├──┼───────┼────────────┼──────────┤
│八  │分裝袋玖拾柒個│同右。                  │甲○○所有，預備裝入│
│    │。            │                        │海洛因及葡萄糖供己方│
│    │              │                        │便攜施用之物（非專供│
│    │              │                        │施用毒品之器具）。  │
└──┴───────┴────────────┴──────────┘


司法院資訊處製作；財團法人民間司法改革基金會備份。
